最　高　行　政　法　院　裁　定
　　　　　　　　　　　　　　　　　　 96年度裁字第02295號
上　訴　人　甲○○
被 上訴 人　財政部臺北市國稅局
代　表　人　凌忠嫄
上列當事人間因綜合所得稅事件，上訴人對於中華民國95年10月
31日臺北高等行政法院95年度簡字第547號判決，提起上訴，本
院裁定如下：
　　主  文
上訴駁回。
上訴審訴訟費用由上訴人負擔。
　　理  由
一、按對於適用簡易程序之裁判提起上訴或抗告，須經本院許可
    ，且該許可以訴訟事件所涉及之法律見解具有原則性者為限
    ，行政訴訟法第235條定有明文。所謂具有原則性，係指該
    事件所涉及之法律問題意義重大，而有加以闡釋之必要而言
    。例如：對於行政命令是否牴觸法律所為之判斷，或就同類
    事件所表示之法律見解與其他高等行政法院所表示之見解互
    相牴觸者。
二、本件上訴人民國92年度綜合所得稅結算申報，原列報扶養其
    父親徐樹彰，被上訴人初查以徐樹彰已自行辦理當年度綜合
    所得稅結算申報，並經核定在案，上訴人即不得再將該親屬
    合併申報減免，乃否准認列其父親之扶養親屬免稅額新台幣
    111,000元。上訴人不服，申請復查，未獲變更，提起訴願
    ，經遭駁回，遂提起本件行政訴訟，經原審駁回其訴。上訴
    人對原判決不服，提起本件上訴意旨略謂：上訴人之父親徐
    樹彰君年近80歲，領有身心障礙手冊，無謀生能力，由獨子
    即上訴人負擔扶養之責任，於法不合；被上訴人惡意曲解法
    律謂只能二選一(應係指上訴人之父親得自行申報或由其他
    納稅義務人申報為受扶養親屬，二者擇一)，不合情理法經
    驗法則；又被上訴人引用財政部69年7月9日台財稅第35516
    號函，惟該函釋有違課稅公平原則應屬無效，被上訴人違法
    又違憲；被上訴人否准上訴人盡扶養無謀生能力之老殘父親
    徐樹彰，屬剝奪憲法第15條所保障之生存權且與憲法第19條
    有違；被上訴人所引用之所得稅法第15條第1項前段及第17
    條第1項第1款第1目，均是違憲而無效云云。經核上訴意旨
    無非係以其主觀認知或法律意見，主張被上訴人有如何之違
    誤或不當，並任意指摘被上訴人所引用之財政部69年7月9日
    台財稅第35516號函、所得稅法第15條第1項前段及第17條第
    1項第1款第1目，均為無效；惟並無一語具體指摘原判決所
    援引之某行政命令(原判決未援引財政部69年7月9日台財稅
    第35516號函)牴觸法律，或就同類事件高等行政法院所表示
    之見解相互牴觸等情，而有由本院統一法律上意見或確認其
    意見之必要，依首揭規定，尚難謂本件訴訟事件所涉及之法
    律見解具有原則性。是本件上訴不應許可，應予駁回。
三、依行政訴訟法第249條第1項前段、第104條、民事訴訟法第
    95條、第78條，裁定如主文。
中　　華　　民　　國　　96　　年　　10　　月　　5　　 日
                  第五庭審判長法  官　林　茂　權
                              法  官  楊  惠  欽
                              法  官  劉  介  中
                              法  官  鄭　忠　仁
                              法  官　黃　本　仁
以  上  正  本  證  明  與  原  本  無  異
中　　華　　民　　國　　96　　年　　10　　月　　5　　 日
　　　　　　　　　　　　　　　書記官　王　福　瀛
